【裁判字號】    89,易,1120
【裁判日期】    890825
【裁判案由】    著作權法
【裁判全文】
臺灣板橋地方法院刑事判決                        八十九年度易字第一一二號
    公  訴  人  臺灣板橋地方法院檢察署檢察官
    被      告  戊○○
右列被告因違反著作權法案件，經檢察官提起公訴（八十八年度偵字第二０九０七號
），本院判決如左：
    主  文
戊○○以明知為侵害著作權之物意圖營利而交付為常業，處有期徒刑壹年貳月。
扣案如附表所示之盜版錄音帶、ＣＤ唱片均沒收。
    事  實
一、戊○○明知如附表一、二所示之錄音帶及ＣＤ唱片內灌製之歌曲（如附表一、二
    所載被侵害歌曲名稱），分別係壬○國際音樂股份有限公司（下稱壬○公司）、
    庚○國際音樂股份有限公司（下稱庚○公司）、甲○國際企業股份有限公司（下
    稱甲○公司）、癸○唱片音樂股份有限公司（下稱癸○公司）、丁○○○股份有
    限公司（下稱科藝公司）、辛○哥倫比亞音樂股份有限公司（下稱辛○公司）、
    己○○股份有限公司（下稱己○○公司）、丑○唱片股份有限公司（下稱丑○公
    司）、環球國際唱片股份有限公司（下稱環球公司）、巨石音樂有限公司（下稱
    巨石公司）、台灣寅○○○有限公司（下稱藝能公司）等十一家公司享有錄音著
    作之著作物，竟基於意圖營利之犯意，向年籍不詳綽號「阿文」之人，以錄音帶
    每捲新台幣（下同）五十元、ＣＤ唱片每片一百元之價格購入未經前開公司授權
    之盜版錄音帶、ＣＤ唱片，並自八十八年九月四日晚上起，在台北縣板橋市○○
    路二二號南雅觀光夜市內，明知為侵害著作權之物，仍以每片盜版ＣＤ光碟片二
    百元，每捲盜版錄音帶一百元之價格，販賣交付予不特定之顧客，侵害前開公司
    之錄音著作財產權，並恃以為生，以之為業。嗣於八十八年九月七日晚上八時三
    十分許，在上址為警當場查獲，並扣得如附表一、二所示之物品。
二、案經壬○公司、庚○公司、甲○公司、癸○公司、科藝公司、辛○公司、己○○
    公司、丑○公司、環球公司、巨石公司、藝能公司訴由台北市政府警察局大安分
    局移請台灣板橋地方法院檢察署檢察官偵查起訴。
    理  由
一、訊據被告戊○○雖坦承於右揭時地販賣錄音帶、ＣＤ唱片之事實，惟否認有違反
    著作權法之犯行，辯稱：其係以每日薪資一千至一千五百元之代價受僱於綽號「
    阿文」之人，並不知所販售之錄音帶、ＣＤ係盜版的云云。經查右揭犯罪事實，
    業據告訴人壬○公司、庚○公司、甲○公司、癸○公司、科藝公司、辛○公司、
    己○○公司、丑○公司、環球公司、巨石公司、藝能公司之共同告訴代理人丙○
    ○、子○○、乙○○分別於警訊、偵查及本院審理時指訴綦詳，並有被侵害歌曲
    之錄音帶封面等附卷可稽。而被告於警訊及初次偵訊時，均供稱：係以錄音帶每
    卷五十元、ＣＤ每片一百元之價格向阿文購買等語，後始改稱係受僱於阿文云云
    。若被告僅單純受僱於阿文，則其起先何須稱係向阿文所購，又如何得知錄音帶
    、ＣＤ之購入價格，是被告所辯係受僱於阿文等語，並不足採。又被告於本院問
    ：阿文知不知道你被查獲時，回答：「當天阿文去收攤，沒有看到我，就應該知
    道我被警察查獲了」（見八十九年六月二十一日訊問筆錄），如被告認其所販售
    之錄音帶、ＣＤ係合法的，則警察焉可能逮捕被告，足見其明知其所販賣之錄音
    帶、ＣＤ係盜版，會被警察查獲，始為如此之回答。是被告此部分所辯，亦不可
    採。此外，復有如附表一、二所示之盜版錄音帶、ＣＤ扣案足憑，本件事證明確
    ，被告犯行堪予認定。
二、查前揭查扣之錄音帶、ＣＤ雷射唱片數量甚多，被告復於警訊中稱現擺設攤位謀
    生，於本院審理時亦稱當時無其他工作，足見被告係以之為常業，核被告所為，
    係犯著作權法第九十四條以犯同法第九十三條第三款以同法第八十七條第二款明
    知為侵害著作權之物意圖營利而交付常業罪。公訴人認係犯同法第九十三條第三
    款之罪，容有未洽，起訴法條應予變更。爰審酌被告犯罪動機、目的、手段、所
    生危害，及被告事後否認犯行無明顯悔過表現等一切情狀，量處如主所示之刑。
    扣案之錄音帶、ＣＤ唱片，係被告供犯罪所用之物，被告所辯稱係阿文所有，惟
    應係被告向阿文所購，已如前述，故為被告所有，應依法宣告沒收。
據上論斷，應依刑事訴訟法第二百九十九條第一項前段、第三百條，著作權法第九十
四條，刑法第十一條前段、第三十八條第一項第二款，判決如主文。
本案經檢察官彭聖斐到庭執行職務
中      華      民      國    八十九    年      八      月    二十五    日
                                  臺灣板橋地方法院刑事第五庭
                                          法  官  李世華
右正本證明與原本無異。
如不服本判決，應於判決送達後十日內，向本院提出上訴狀。
                                          書記官  卓聖智
中      華      民      國      八十九    年      八      月    三十    日
附錄本案論罪科刑法條全文：
著作權法第九十三條：
有下列情形之一者，處二年以下有期徒刑，得併科新臺幣十萬元以下罰金︰
一  侵害第十五條至第十七條規定之著作人格權者。
二  違反第七十條規定者。
三  以第八十七條各款方法之一侵害他人之著作權者。
著作權法第九十四條：
以犯第九十一條、第九十二條或第九十三條之罪為常業者，處一年以上七年以下有期
徒刑，得併科新臺幣四十五萬元以下罰金。


司法院資訊處製作；財團法人民間司法改革基金會備份。
